【裁判字號】    92,簡上,175
【裁判日期】    921225
【裁判案由】    竊盜
【裁判全文】
臺灣臺南地方法院刑事判決                        九十二年度簡上字第一七五號
    上  訴  人  甲○○
    即  被  告
右上訴人因違反毒品危害防制條例案件，不服本院刑事庭中華民國九十二年七月二日
九十二年度南簡字第一三四號第一審刑事簡易判決提起上訴，本院管轄之第二審合議
庭認本件有刑事訴訟法第四五二條之情形，應撤銷原判決，逕依通常程序為第一審判
決如左：
    主  文
原判決撤銷。
本件免訴。
    理  由
一、聲請簡易判決處刑書略以：甲○○有多次竊盜前科，並曾於民國九十年三月二十
    七日經法院判處有期徒刑六月確定，於九十一年四月二十三日執行完畢，竟仍不
    知悔改，復意圖為自己不法之所有，於九十二年二月十六日凌晨五時許，在台南
    市○○街十二號後方，竊取莊水炭所有，放置在該處之錏管製品樓梯一個，得手
    後即利用其所騎乘之車牌號碼ＶＥＳ—九二八號輕型機車載運該樓梯離去，嗣於
    當日凌晨六時許，在台南市○○路○段與府前一街口前，為警查獲，並扣得上開
    樓梯一個。因認被告涉犯刑法第三百二十條第一項竊盜罪。
二、按刑事訴訟法第三百零二條第一款規定，案件曾經判決確定者，應諭知免訴之判
    決，此項原則，關於實質上一罪或裁判上一罪，均有其適用，連續犯係裁判上之
    一罪，其一部分犯罪事實曾經判決確定者，其效力當然及於全部。此種事實係因
    審判不可分之關係在審理事實之法院，就全部犯罪事實，依刑事訴訟法第二百六
    十七條規定，本應予以審判，故其確定判決之既判力自應及於全部之犯罪事實，
    惟若在最後審理事實法院宣示判決後始行發生之事實，既非該法院所得審判，即
    為該案判決之既判力所不能及（最高法院卅二年上字第二五七八號判例參照），
    是既判力對於時間效力之範圍應以最後審理事實法院之宣示判決日為判斷之標準
    ，而上開判例稱「最後審理事實法院」而非謂「最後事實審」，顯然不限於二審
    判決，因而在未經上訴於二審法院之判決，亦屬相同，否則，如認判決在一審確
    定者，其既判力延伸至確定之時則於第一審法院宣示判決後因被告逃匿無法送達
    延宕確定日期，在此期間，被告恣意以概括之犯意連續為同一罪名之犯行，而受
    免訴判決，其有違公平正義原則，實非確當，此有最高法院八十二年度第四次刑
    事庭會議決議可資參照。
三、查本件被告甲○○被訴竊盜案件（以下簡稱本案），與本院九十二年度南簡字第
    七四二號案件（以下簡稱前案），有連續犯之裁判上一罪關係，其理由如后：甲
    ○○利用前向周志堅借用車牌號碼ＶＥＳ—九二八號輕型機車而取得該車鑰匙之
    機會，複製該鑰匙，並意圖為自己不法之所有，於九十二年五月十一日凌晨三時
    許，在台南市○○路五五０巷二十號前，未取得周志堅之同意，持該鑰匙竊得上
    開機車，作為代步工具，涉犯竊盜罪之事實，前經本院台南簡易庭於九十二年七
    月七日以九十二年度南簡字第七四二號判處有期徒刑六月，如易科罰金，以三百
    元折算一日，於九十二年七月二十六日判決確定，有該判決及台灣高等法院被告
    全國前案紀錄表各一份在卷可稽。訊據被告對於被訴本案部分迭於警詢及原審調
    查時坦認不諱，核與被害人莊水炭於警詢中之證詞相符，復有贓物認領保管單、
    台南市警察局第二分局扣押物品目錄表各一紙及照片二幀在卷可資佐證，其右揭
    竊盜犯行足堪認定。綜觀被告二次偷竊犯行，均係竊取動產供己使用，前後僅相
    隔約二月，時間緊接，手段相同，觸犯構成要件相同之罪名，顯係基於概括犯意
    反覆為之，自有連續犯之裁判上一罪關係。準此，被告被訴之本件犯行自為前揭
    確定判決既判力所及，原審未及審酌，尚有未洽，上訴人上訴意旨認本件應為免
    訴判決，為有理由，爰撤銷原判決，不經言詞辯論另為免訴判決之諭知。
四、按對於簡易判決之上訴，準用刑事訴訟法第三編第一章及第二章之規定，管轄第
    二審之地方法院合議庭受理簡易判決上訴案件，應依通常程序審理，其認案件有
    刑事訴訟法第四百五十二條之情形者，應撤銷原判決，逕依通常程序為第一審判
    決，此為法院辦理刑事訴訟簡易程序案件應行注意事項第十四項所明定。本件被
    告既經判處免訴判決，則公訴人聲請簡易判決處刑中被告所犯之罪，顯不合刑事
    訴訟法第四百四十九條所定得以簡易判決處刑之案件，爰依同法第四百五十二條
    之規定，逕依通常程序為第一審判決。
據上論斷，應依刑事訴訟法第四百五十五條之一第一項、第三項、第三百六十九條第
一項前段、第三百六十四條、第四百五十二條、第三百零二條第一款、第三百零七條
，判決如主文。
中      華      民      國    九十二    年     十二     月    二十五    日
                         臺灣臺南地方法院刑事第五庭
                                審判長法官   陳欽賢
                                    法  官   林佩儒
                                    法  官   莊玉熙
右正本證明與原本無異。
如不服本判決，應於判決送達後十日內向本院提出上訴狀( 應附繕本 )。
        書記官   陳靜娟
中      華      民      國    九十二    年     十二     月    三十      日


司法院資訊處製作；財團法人民間司法改革基金會備份。
